最高法院刑事判決                              八十六年度台上字第五八六三號
    上  訴  人  甲○○原名徐.
右上訴人因公共危險等罪案件，不服台灣高等法院中華民國八十六年八月七日第二審
判決（八十六年度上訴字第二三一八號，起訴案號：台灣新竹地方法院檢察署八十六
年度偵字第二一四○號），提起上訴，本院判決如左：
    主  文
上訴駁回。
    理  由
一公共危險部分：
按刑事訴訟法第三百七十七條規定，上訴於第三審法院，非以判決違背法令為理由，
不得為之。是提起第三審上訴，應以原判決違背法令為理由，係屬法定要件。如果上
訴理由狀並未依據卷內訴訟資料，具體指摘原判決不適用何種法則或如何適用不當，
即應認其上訴為違背法律上之程式，予以駁回。本件上訴人甲○○（原名徐振麒）就
此部分之上訴意旨略謂：原判決認定上訴人有放火犯行，無非僅憑證人詹貢生有瑕疵
之供述，為唯一之依據，於法顯有未合；原判決無任何證據，即認定火係由報紙及棉
被所點燃，有認定事實未依證據之違法；本件貨櫃為一可隨時移動，經濟價值不高之
鐵件而已，原判決認係建築物，亦有不依證據及違背經驗法則之違法云云。惟查原判
決認定上訴人有其事實欄所載之放火犯行，並非僅憑詹貢生在警訊、檢察官偵查中及
原審審理時之指訴，為唯一之論據，且以卷附之現場照片六張、新竹縣警察局竹北分
局民國八十六年六月十六日函，復參酌證人范金紹、吳世明所供，及上訴人供認係最
後離開守衛室等，為其所憑之證據及認定之理由，對於上訴人否認犯罪之辯解，認為
不足採信，且該守衛室係以舊貨櫃定著於地上，有屋頂及門窗，足以遮避風雨，與可
行走之車輛不同，已非動產之車輛可比，屬於他人所有之建築物等情，詳加指駁及說
明。因而維持第一審論處上訴人放火燒燬現未有人所在之他人所有建築物未遂罪刑（
就所定執行刑並諭知緩刑四年）之判決，駁回上訴人對此部分之第二審上訴。原判決
所引詹貢生供述之內容，從形式上觀察，尚無瑕疵。且詹貢生於警訊時，即供稱發現
一大疊報紙原置於床上，被拿到地上，散落滿地，棉被亦被放置地上，上訴人用來供
放火之火種等語，原判決乃據以認定上訴人將舊報紙及棉被置於地上，放火引燃後離
去，自無上訴意旨所指摘之違法情事。又原判決既已認明該守衛室係以舊貨櫃「定著
」於土地上，並明其屬建築物之理由，亦無違法之可言。上訴意旨，徒就原判決已
詳加說明之事項，憑其個人主觀意見，漫事爭執，殊非合法之第三審上訴理由。應認
此部分之上訴為違背法律上之程式，予以駁回。
二毀損部分：
按刑事訴訟法第三百七十六條所列各罪之案件，經第二審判決者，不得上訴於第三審
法院，此觀該法條之規定甚明。上訴人被訴毀損部分，原判決係維持第一審論處上訴
人損壞他人之曳引車擋風玻璃，足以生損害於他人罪刑之判決，駁回上訴人對此部分
之第二審上訴。查該罪名係屬刑事訴訟法第三百七十六條第一款之案件。依上開說明
，既經第二審判決，自不得上訴於第三審法院，上訴人竟一併提起上訴，顯為法所不
許，此部分亦應予駁回。
據上論結，應依刑事訴訟法第三百九十五條前段，判決如主文。
中      華      民      國    八十六    年      十      月      三      日
                              最高法院刑事第二庭
                                  審判長法官  施  文  仁
                                        法官  陳  炳  煌
                                        法官  張  淳  淙
                                        法官  洪  文  章
                                        法官  林  錦  芳
      右正本證明與原本無異
                                              書  記  官
中      華      民      國    八十六    年      十      月      九      日
